【裁判字號】    98,訴,1078
【裁判日期】    981231
【裁判案由】    返還土地等
【裁判全文】
臺灣桃園地方法院民事判決              98年度訴字第1078號
原      告  台灣省石門農田水利會
法定代理人  戊○○
訴訟代理人  彭成青律師
被      告  子○○
            辛○○
            乙○○
訴訟代理人  庚○○
            丙○○
            癸○○即劉邦爝）.
            甲○○
            壬○○
            己○○
            丁○○○
上列當事人間請求返還土地等事件，於民國98年12月30日言詞辯
論終結，本院判決如下：
    主  文
被告子○○應將坐落桃園縣平鎮市○○段三三四、三六四、三四
九、三二六地號土地上，如附圖所示編號A1（面積十一點二八平
方公尺）、編號A2（面積七點０八平方公尺）、編號A3（面積十
二點四五平方公尺）、編號A4（面積六點一一平方公尺）、編號
A5（面積五點九七平方公尺）、之地上物拆除、移除，並將土地
返還原告。
被告子○○應給付原告新台幣壹萬柒仟伍佰玖拾肆元，及自民國
九十八年六月二十四日起至返還前開占用系爭土地之日止，按月
給付原告新台幣佰壹拾伍元。
被告壬○○應將坐落桃園縣平鎮市○○段三三四、三二四、三二
六地號土地上，如附圖所示編號B1（面積二六點九八平方公尺）
、編號B2（面積０點一三平方公尺）、編號B3（面積五點三四平
方公尺）、編號B4（面積十二點三七平方公尺）之地上物拆除、
移除，並將土地返還原告。
被告壬○○應給付原告新台幣壹萬捌仟佰玖拾伍元，及自民國
九十八年六月二十四日起至返還前開占用系爭土地之日止，按月
給付原告新台幣佰貳拾玖元。
被告辛○○應將坐落桃園縣平鎮市○○段三二四、三三四、三二
六地號土地上，如附圖所示編號C1（面積０點六二平方公尺）、
編號C2（面積二三點九八平方公尺）、編號C3（面積一點七四平
方公尺）、編號C4（面積二點二八平方公尺）、編號C5（面積十
一點五六平方公尺）之地上物拆除、移除，並將土地返還原告。
被告辛○○應給付原告新台幣壹萬陸仟陸佰伍拾肆元，及自民國
九十八年六月二十四日起至返還前開占用系爭土地之日止，按月
給付原告新台幣貳佰玖拾柒元。
被告乙○○應將坐落桃園縣平鎮市○○段三二四、三三四、三二
六地號土地上，如附圖所示編號D1（面積十四點０五平方公尺）
、編號D2（面積０點三二平方公尺）、編號D3（面積二點六九平
方公尺）、編號D4（面積十三點一二平方公尺）、編號D5（面積
三點五二平方公尺）、編號D6（面積十二點一六平方公尺）之地
上物拆除、移除，並將土地返還原告。
被告乙○○應給付原告新台幣貳萬零柒佰玖拾肆元，及自民國九
十八年六月二十四日起至返還前開占用系爭土地之日止，按月給
付原告新台幣佰陸拾伍元。
被告己○○應將坐落桃園縣平鎮市○○段三二四、三二六地號土
地上，如附圖所示編號E1（面積二十二點四八平方公尺）、編號
E2（面積一點六平方公尺）、編號E3（面積七點一二平方公尺）
、編號E4（面積三點三四平方公尺）之地上物拆除、移除，並將
土地返還原告。
被告己○○應給付原告新台幣壹萬伍仟捌佰零捌元，及自民國九
十八年六月二十四日起至返還前開占用系爭土地之日止，按月給
付原告新台幣貳佰柒拾捌元。
被告丙○○應將坐落桃園縣平鎮市○○段三二四、三二六地號土
地上，如附圖所示編號F1（面積十九點七九平方公尺）、編號F2
（面積一點五八平方公尺）、編號F3（面積六點五三平方公尺）
、編號F4（面積二點七二平方公尺）之地上物拆除、移除，並將
土地返還原告。
被告丙○○應給付原告新台幣壹萬肆仟零肆元，及自民國九十八
年六月二十四日起至返還前開占用系爭土地之日止，按月給付原
告新台幣貳佰陸拾肆元。
被告癸○○應將坐落桃園縣平鎮市○○段三二四、三二六地號土
地上，如附圖所示編號G1（面積二十四點二平方公尺）、編號G2
（面積二點二一平方公尺）、編號G3（面積八點四三平方公尺）
、編號G4（面積三點二平方公尺）、編號H1（面積三十八點五五
平方公尺）、編號H2（面積四點０五平方公尺）、編號H3（面積
十三點四一平方公尺）、編號H4（面積四點七九平方公尺）面積
之地上物拆除、移除，並將土地返還原告。
被告癸○○應給付原告新台幣肆萬伍仟壹佰貳拾貳元，及自民國
九十八年六月二十四日起至返還前開占用系爭土地之日止，按月
給付原告新台幣柒佰拾玖元。
被告丁○○○應將坐落桃園縣平鎮市○○段三二四、三二六地號
土地上，如附圖所示編號I1（面積二十三點三二平方公尺）面積
平方公尺、編號I2（面積二點八平方公尺）、編號I3（面積十點
九四平方公尺）之地上物拆除、移除，並將土地返還原告。
被告丁○○○應給付原告新台幣壹萬陸仟玖佰零元，及自民國
九十八年六月二十四日起至返還前開占用系爭土地之日止，按月
給付原告新台幣貳佰玖拾柒元。
被告甲○○應將坐落桃園縣平鎮市○○段三二四、三二六地號土
地上，如附圖所示編號J1（面積三點八四平方公尺）、編號J2（
面積九點一一平方公尺）、編號J3（面積十三點四平方公尺）之
地上物拆除、移除，並將土地返還原告。
被告甲○○應給付原告新台幣壹萬壹仟零捌拾玖元，及自民國九
十八年六月二十四日起至返還前開占用系爭土地之日止，按月給
付原告新台幣壹佰玖拾柒元。
原告其餘之訴駁回。
本判決第一、三、五、七、九、十一、十三、十五、十七項之履
行期為一年。
訴訟費用由被告各負擔九分之一。
    事實及理由
壹、程序方面：
一、本件被告壬○○、己○○經合法通知，未於最後言詞辯論期
    日到場，核無民事訴訟法第386 條所列各款情形。爰依原告
    之聲請，由其一造辯論而為判決。
二、按訴狀送達後，原告不得將原訴變更或追加他訴，但請求之
    基礎事實同一者，或因擴張或減縮應受判決事項之聲明者，
    不在此限，民事訴訟法第255 條第1 項第2 款、第3 款分別
    定有明文。
  (一)本件原告起訴原請求被告楊永占、馮克火、張朝棟應分別將
    坐落桃園縣平鎮市○○○段，嗣因上開3 人已於起訴前死亡
    ，爰於民國98年10月9 日具狀更正被告為楊永占之繼承人即
    被告壬○○；馮克火之繼承人即被告己○○；張朝棟之繼承
    人即被告丁○○○，其所據之基礎事實同一，揆諸上揭法律
    規定，其所為當事人之追加，自應准許。
  (二)本件原告起訴時聲明：1.被告子○○應將坐落桃園縣平鎮市
    ○○○段180-45、180-47地號土地上如起訴狀附圖所示面積
    37.8平方公尺之地上物拆除，並將土地返還原告。2.被告子
    ○○應給付原告新台幣（下同）33,264元，及自98年6 月24
    日起至返還前開占用土地之日止，按月給付原告554 元。3.
    被告壬○○應將坐落桃園縣平鎮市○○○段180-47地號土地
    上如起訴狀附圖所示面積37.8平方公尺之地上物拆除，並將
    土地返還原告。4.被告壬○○應給付原告33,264元，及自98
    年6 月24日起至返還前開占用土地之日止，按月給付原告55
    4 元。5.被告辛○○應將坐落桃園縣平鎮市○○○段180-47
    、180-48地號土地上如起訴狀附圖所示面積39.5平方公尺之
    地上物拆除，並將土地返還原告。6.被告辛○○應給付原告
    34,760元，及自98年6 月24日起至返還前開占用土地之日止
    ，按月給付原告579 元。7.被告乙○○應將坐落桃園縣平鎮
    市○○○段180-48地號土地上如起訴狀附圖所示面積39平方
    公尺之地上物拆除，並將土地返還原告。8.被告乙○○應給
    付原告39,374元，及自98年6 月24日起至返還前開占用土地
    之日止，按月給付原告656 元。9.被告己○○應將坐落桃園
    縣平鎮市○○○段180-48地號土地上如起訴狀附圖所示面積
    29.1平方公尺之地上物拆除，並將土地返還原告。10. 被告
    己○○應給付原告29,379元，及自98年6 月24日起至返還前
    開占用土地之日止，按月給付原告490 元。11. 被告丙○○
    應將坐落桃園縣平鎮市○○○段180-48地號土地上如起訴狀
    附圖所示面積27.1平方公尺之地上物拆除，並將土地返還原
    告。12. 被告丙○○應給付原告27,360元，及自98年6 月24
    日起至返還前開占用土地之日止，按月給付原告456 元。13
    . 被告劉邦爵應將坐落桃園縣平鎮市○○○段180-48地號土
    地上如起訴狀附圖所示面積58.8平方公尺之地上物拆除，並
    將土地返還原告。14. 被告劉邦爵應給付原告59,364元，及
    自98年6 月24日起至返還前開占用土地之日止，按月給付原
    告989 元。15. 被告丁○○○應將坐落桃園縣平鎮市○○○
    段180-48地號土地上如起訴狀附圖所示面積20.6平方公尺之
    地上物拆除，並將土地返還原告。16. 被告丁○○○應給付
    原告20,798元，及自98年6 月24日起至返還前開占用土地之
    日止，按月給付原告347 元。17. 被告甲○○應將坐落桃園
    縣平鎮市○○○段180-48地號土地上如起訴狀附圖所示面積
    19.5平方公尺之地上物拆除，並將土地返還原告。18. 被告
    甲○○應給付原告19,687元，及自98年6 月24日起至返還前
    開占用土地之日止，按月給付原告328 元。嗣經本院會同桃
    園縣平鎮地政事務所至現場履勘並繪製複丈成果圖後，原告
    於98年12月30日以民事變更訴之聲明狀變更上述聲明為：1.
    被告子○○應將坐落桃園縣平鎮市○○段334 、364 、349
    、326 地號土地上，如附圖所示編號A1面積11.28 平方公尺
    、編號A2面積7.08平方公尺、編號A3面積12.45 平方公尺、
    編號A4面積6.11平方公尺、編號A5面積5.97平方公尺之地上
    物拆除、移除，並將土地返還原告。2.被告子○○應給付原
    告35,146元，及自98年6 月24日起至返還前開占用土地之日
    止，按月給付原告629 元。3.被告壬○○應將坐落桃園縣平
    鎮市○○段334 、324 、326 地號土地上，如附圖所示編號
    B1面積26.98 平方公尺、編號B2面積0.13平方公尺、編號B3
    面積5.34平方公尺、編號B4面積12.37 平方公尺之地上物拆
    除、移除，並將土地返還原告。4.被告壬○○應給付原告36
    ,746元，及自98年6 月24日起至返還前開占用土地之日止，
    按月給付原告657 元。5.被告辛○○應將坐落桃園縣平鎮市
    ○○段324 、334 、326 地號土地上，如附圖所示編號C1面
    積0.62平方公尺、編號C2面積23.98 平方公尺、編號C3面積
    1.74平方公尺、編號C4面積2.28平方公尺、編號C5面積11.5
    6 平方公尺之地上物拆除、移除，並將土地返還原告。6.被
    告辛○○應給付原告33,269元，及自98年6 月24日起至返還
    前開占用土地之日止，按月給付原告595 元。7.被告乙○○
    應將坐落桃園縣平鎮市○○段324 、334 、326 地號土地上
    ，如附圖所示編號D1面積14.05 平方公尺、編號D2面積0.32
    平方公尺、編號D3面積2.69平方公尺、編號D4面積13.12 平
    方公尺、編號D5面積3.52平方公尺、編號D6面積12.16 平方
    公尺之地上物拆除、移除，並將土地返還原告。8.被告乙○○應給付原告41,539元，及自98年6 月24日起至返還前開占
    用土地之日止，按月給付原告731 元。9.被告己○○應將坐
    落桃園縣平鎮市○○段324 、326 地號土地上，如附圖所示
    編號E1面積22.48 平方公尺、編號E2面積1.6 平方公尺、編
    號E3面積7.12平方公尺、編號E4面積3.34平方公尺之地上物
    拆除、移除，並將土地返還原告。10. 被告己○○應給付原
    告31,580元，及自98年6 月24日起至返還前開占用土地之日
    止，按月給付原告555 元。11. 被告丙○○應將坐落桃園縣
    平鎮市○○段324 、326 地號土地上，如附圖所示編號F1面
    積19.79 平方公尺、編號F2面積1.58平方公尺、編號F3面積
    6.53平方公尺、編號F4面積2.72平方公尺之地上物拆除、移
    除，並將土地返還原告。12. 被告丙○○應給付原告27,975
    元，及自98年6 月24日起至返還前開占用土地之日止，按月
    給付原告492 元。13. 被告癸○○應將坐落桃園縣平鎮市○○段324 、326 地號土地上，如附圖所示編號G1面積24.2平
    方公尺、編號G2面積2.21平方公尺、編號G3面積8.43平方公
    尺、編號G4面積3.2 平方公尺、編號H1面積38.5 5平方公尺
    、編號H2面積4.05平方公尺、編號H3面積13.41 平方公尺、
    編號H4面積4.79平方公尺之地上物拆除、移除，並將土地返
    還原告。14. 被告癸○○應給付原告90,140元，及自98年6
    月24日起至返還前開占用土地之日止，按月給付原告1,585
    元。15. 被告丁○○○應將坐落桃園縣平鎮市○○段324 、
    326 地號土地上，如附圖所示編號I1面積23.32 平方公尺、
    編號I2面積2.8 平方公尺、編號I3面積10.94 平方公尺之地
    上物拆除、移除，並將土地返還原告。16. 被告丁○○○應
    給付原告33,767元，及自98年6 月24日起至返還前開占用系
    爭土地之日止，按月給付原告594 元。17. 被告甲○○應將
    坐落桃園縣平鎮市○○段324 、326 地號土地上，如附圖所
    示編號J1面積3.84平方公尺、編號J2面積9.11平方公尺、編
    號J3面積13.4平方公尺之地上物拆除、移除，並將土地返還
    原告。18. 被告甲○○應給付原告22,152元，及自98年6 月
    24日起至返還前開占用系爭土地之日止，按月給付原告395
    元。原告請求之基礎事實同一，且上開聲明核屬擴張應受判
    決事項之聲明，揆諸上揭法律規定，應予准許。
貳、實體方面：
一、原告起訴主張：
    原告所有坐落桃園縣平鎮市○○段324 、326 、334 、349
    、364 地號土地（重測前地號為：平鎮市○○○段180-48、
    180-29、180-47、180-32、180-45地號土地，下稱系爭土地
    ），分別遭：被告子○○無權占用如附圖所示A1、A2、A3、
    A4、A5之範圍。被告壬○○無權占用如附圖所示B1、B2、B3
    、B4之範圍。被告辛○○無權占用如附圖所示C1、C2、C3、
    C4、C5之範圍。被告乙○○無權占用如附圖所示D1、D2、D3
    、D4、D5、D6之範圍。被告己○○無權占用如附圖所示E1、
    E2、E3、E4之範圍。被告丙○○無權占用如附圖所示F1、F2
    、F3、F4之範圍。被告癸○○無權占用如附圖所示G1、G2、
    G3、G4、H1、H2、H3、H4之範圍。被告丁○○○無權占用如
    附圖所示I1、I2、I3之範圍。被告甲○○無權占用如附圖所
    示J1、J2、J3之範圍。本件被告等之占用未經原告同意而無
    合法權源，原告自得基於所有人地位請求被告拆除系爭土地
    之地上物，將土地返還原告。又無權占有他人土地可獲得相
    當於租金之利益，為社會通常之觀念，被告等無合法權源，
    不付任何代價而使用原告所有之系爭土地，顯有消極減免其
    應支付使用該土地之代價，被告即受有利益存在，並使原告
    受有無法使用收益之損害，原告自得依不當得利法律關係，
    請求被告等返還起訴前5 年起至返還土地之日止相當於租金
    之不當得利，並自98年6 月24日起訴日起至返還土地之止，
    按月給付原告相當於租金之不當得利。並聲明：如上開變更
    後聲明所示。
二、被告方面：
  (一)被告劉進興：
    被告確有占到原告所有系爭土地，但其欲向其承租。並聲明
    ：原告之訴駁回。
  (二)被告辛○○、劉邦爵：
    被告已在占用之處居住很久，系爭土地並沒有界址，且當時
    原告並未阻止其占用，願意向原告承租或購買。並聲明：原
    告之訴駁回。
  (三)被告乙○○、甲○○：
    被告願向原告承租占用部份，希望原告不要追溯5 年之租金
    。並聲明：原告之訴駁回。
  (四)被告丙○○：
    被告願意拆屋還地。
  (五)被告壬○○、己○○經合法通知，未於言詞辯論期日到場，
    亦未提出書狀，為任何聲明或陳述。
三、按所有人對於無權占有或侵奪其所有物者，得請求返還之。
    對於妨害其所有權者，得請求除去之。民法第767 條前段、
    中段定有明文。原告主張其為系爭土地之所有權人，惟系爭
    土地遭被告等無權占用，並分別建築地上物如附圖所示之事
    實，業據提出土地登記謄本、相片數紙等為證，復經本院於
    98年9 月4 日履勘現場，並囑託桃園縣平鎮地政事務所人員
    測量，製有勘驗筆錄及土地複丈成果圖在卷可稽（見本院該
    日勘驗筆錄），被告僅表明欲承租系爭土地及希望原告不要
    請求租金，就無權占用之事實並不爭執，故堪信原告主張被
    告無權占用系爭土地之事實為真正。至於被告主張願向原告
    承租云云，惟兩造均迄未成立租賃關係，自不影響被告等人
    仍為無權占有之認定。被告占用系爭土地，既屬無權占有，
    則原告為系爭土地之所有權人，提起本件訴訟，請求被告返
    還占用之系爭土地，並拆除其上之地上物，自屬有據。
四、復按無權占有他人之土地，可能獲得相當於租金之利益為社
    會之通常觀念（最高法院61年台上字第1695號判例參照），
    本件被告等無權占有原告所有之系爭土地，為無法律上之原
    因而受利益，原告不能使用土地以獲取利益因此受有損害，
    主張依不當得利及侵權行為之法律關係請求被告等返還相當
    於租金之利益及損害金，應屬可取。而依土地法第97條、第
    105 條之規定，租用基地建築房屋之租金，以不超過土地及
    其建築物申報總價額年息10％為限。所謂土地總價額，係以
    法定地價為準，土地法施行法第25條定有明文。而法定地價
    ，依土地法第148 條規定，係土地所有人依該法規定所申報
    之地價。上開計收租金限制之規定，非不得據為計算本件相
    當租金利益之標準，本院依據現場履勘及斟酌系爭土地之位
    置及承租人利用基地之經濟價值等情，認本件應以申報地價
    年息5 ％計算相當於租金之利益及損害金為適當。系爭土地
    中第326 、334 、349 、364 地號93年1 月間之申報地價為
    每平方公尺1520元，嗣至96年1 月間起迄今，其申報地價調
    高為每平方公尺1760元；第324 地號93年1 月間之申報地價
    為每平方公尺1843.2元，嗣至96年1 月間起迄今，其申報地
    價調高為每平方公尺2019.2元，此有土地登記第二類謄本附
    卷可稽（見原告98年12月30提出之民事變更訴之聲明狀所附
    證物二及附件。準此分別計算如下：
  (一)被告子○○占用系爭土地第326 、334 、349 、364 地號面
    積為42.89 平方公尺，則其自起訴前5 年即自93年6 月24日
    起至98年6 月23日止合計5 年內獲得相當租金之利益為17,
    594 元（計算式：42.89 ×1520×5 ％×《2 ＋191/365 》
    ＋42.89 ×1760×5 ％×《2 ＋176/365 》＝17594 ），小
    數點以下四捨五入，下同），暨自98年6 月24日起至返還占
    用土地之日止每月獲得相當租金之利益為315 元（計算式：
    42.89 ×1760×5 ％÷12＝315 ）。
  (二)被告壬○○占用系爭土地第324 地號面積為0.13平方公尺；
    第326 、334 地號面積為44.69 平方公尺，則其自起訴前5
    年即自93年6 月24日起至98年6 月23日止合計5 年內獲得相
    當租金之利益為18,395元（計算式：0.13×1843.2×5 ％×
    《2 ＋191/365 》＋0.13×2019.2×5 ％×《2 ＋176/365
    》＋44.69 ×1520×5 ％×《2 ＋191/365 》＋44.69 ×17
    60×5 ％×《2 ＋176/365 》＝18395 ）下同），暨自98年
    6 月24日起至返還占用土地之日止每月獲得相當租金之利益
    為329 元（計算式：《0.13×2019 .2 ×5 ％÷12》＋《44
    .69 ×1760×5 ％÷12＝329 》）。
  (三)被告辛○○占用系爭土地第324 地號面積為2.36平方公尺；
    第326 、334 地號面積為37.82 平方公尺，則其自起訴前5
    年即自93年6 月24日起至98年6 月23日止合計5 年內獲得相
    當租金之利益16,654元（計算式：2.36×1843.2×5 ％×《
    2 ＋191/365 》＋2.36×2019.2×5 ％×《2 ＋176/365 》
    ＋37.82 ×1520×5 ％×《2 ＋191/365 》＋37.82 ×1760
    ×5 ％×《2 ＋176/365 》＝16654 ）暨自98年6 月24日起
    至返還占用土地之日止每月獲得相當租金之利益為297 元（
    計算式：《2.36×2019.2×5 ％÷12》＋《37.82 ×1760×
    5 ％÷12＝297 》）。
  (四)被告乙○○占用系爭土地第324 地號面積為27.17 平方公尺
    ；第326 、334 地號面積為18.69 平方公尺，則其自起訴前
    5 年即自93年6 月24日起至98年6 月23日止合計5 年內獲得
    相當租金之利益為20,794元（計算式：27.17 ×1843.2×5
    ％×《2 ＋191/365 》＋27.17 ×2019.2×5 ％×《2 ＋17
    6/365 》＋18.69 ×1520×5 ％×《2 ＋191/365 》＋18.6
    9 ×1760×5 ％×《2 ＋176/365 》＝20794 ），暨自98年
    6 月24日起至返還占用土地之日止每月獲得相當租金之利益
    為365 元（計算式：《27.17 ×2019.2×5 ％÷12》＋《18
    .69 ×1760×5 ％÷12＝365》）。
  (五)被告己○○占用系爭土地第324 地號面積為22.48 平方公尺
    ；第326 地號面積為12.06 平方公尺，則其自起訴前5 年即
    自93年6 月24日起至98年6 月23日止合計5 年內獲得相當租
    金之利益為15,808元（計算式：22.48 ×1843.2×5 ％×《
    2 ＋191/365 》＋22.48 ×2019.2×5 ％×《2 ＋176/365
    》＋12.06 ×1520×5 ％×《2 ＋191/365 》＋12.06 ×17
    60×5 ％×《2 ＋176/365 》＝15808 ），暨自98年6 月24
    日起至返還占用土地之日止每月獲得相當租金之利益為278
    元（計算式：《22.48 ×20 19.2 ×5 ％÷12》＋《12.06
    ×1760×5 ％÷12＝278 》）。
  (六)被告丙○○占用系爭土地第324 地號面積為19.79 平方公尺
    ；第326 地號面積為10.83 平方公尺，則其自起訴前5 年即
    自93年6 月24日起至98年6 月23日止合計5 年內獲得相當租
    金之利益為14,004元（計算式：19.79 ×1843.2×5 ％×《
    2 ＋191/365 》＋19.79 ×2019.2×5 ％×《2 ＋176/365
    》＋10.83 ×1520×5 ％×《2 ＋191/365 》＋10.83 ×17
    60×5 ％×《2 ＋176/365 》＝14004 ），暨自98年6 月24
    日起至返還占用土地之日止每月獲得相當租金之利益為246
    元（計算式：《19.79 ×2019.2×5 ％÷12》＋《10.83 ×
    1760×5 ％÷12＝246 》）。
  (七)被告癸○○占用系爭土地第324 地號面積為62.75 平方公尺
    ；第326 地號面積為36.09 平方公尺，則其自起訴前5 年即
    自93年6 月24日起至98年6 月23日止合計5 年內獲得相當租
    金之利益為45,122元（計算式：62.75 ×1843.2×5 ％×《
    2 ＋191/365 》＋62.75 ×2019.2×5 ％×《2 ＋176/365
    》＋36.09 ×1520×5 ％×《2 ＋191/365 》＋36.09 ×17
    60×5 ％×《2 ＋176/365 》＝45122 ），暨自98年6 月24
    日起至返還占用土地之日止每月獲得相當租金之利益為793
    元（計算式：《62.75 ×20 19.2 ×5 ％÷12》＋《36.09
    ×1760×5 ％÷12＝793 》）。
  (八)被告丁○○○占用系爭土地第324 地號面積為23.32 平方公
    尺；第326 地號面積為13.74 平方公尺，則其自起訴前5 年
    即自93年6 月24日起至98年6 月23日止合計5 年內獲得相當
    租金之利益為16,903元（計算式：23.32 ×1843.2×5 ％×
    《2 ＋191/365 》＋23.32 ×2019.2×5 ％×《2 ＋176/36
    5 》＋13.74 ×1520×5 ％×《2 ＋191/365 》＋13.74 ×
    1760×5 ％×《2 ＋176/365 》＝16903 ），小數點以下四
    捨五入，下同），暨自98年6 月24日起至返還占用土地之日
    止每月獲得相當租金之利益為297 元（計算式：《23.32 ×
    2019.2×5 ％÷12》＋《13.74 ×1760×5 ％÷12＝297 》
    ）。
  (九)被告甲○○占用系爭土地第324 地號面積為3.84平方公尺；
    第326 地號面積為22.51 平方公尺，則其自起訴前5 年即自
    93年6 月24日起至98年6 月23日止合計5 年內獲得相當租金
    之利益為11,089元（計算式：3.84×1843.2×5 ％×《2 ＋
    191/365 》＋3.84×2019.2×5 ％×《2 ＋176/365 》＋22
    .51 ×1520×5 ％×《2 ＋191/365 》＋22.51 ×1760×5
    ％×《2 ＋176/365 》＝11089 ），暨自98年6 月24日起至
    返還占用土地之日止每月獲得相當租金之利益為197 元（計
    算式：《3.84×2019.2×5 ％÷12》＋《22.51 ×1760×5
    ％÷12＝197 》）。
五、綜上所述，原告本於民法第767 條、第179 條規定，請求被
    告等將所建地上物拆除後將系爭土地如附圖所示占用部分返
    還予原告（附圖所示編號D2、D3占用之地號應為第334 地號
    ，附圖之現況使用圖說一覽表係誤載。應予更正），並給付
    原告如主文所示金額及自98年6 月24日起至返還土地之日止
    按月給付原告如主文所示金額，為有理由，應予准許。逾此
    部分之請求為無理由，應予駁回。
六、本件所命被告交還土地部分，因需拆除系爭建物，其性質非
    相當期間不能履行，斟酌被告之處境，兼顧原告之利益等情
    狀，本院酌定以1 年為合理，爰併諭知其履行期間。
七、據上論結，本件原告之訴為一部有理由，一部無理由，依民
    事訴訟法第79條、第85條第1 項、第385 條第1 項前段、第
    396 條第1 項，判決如主文。
中    華    民    國    98    年    12    月    31    日
                  民事第一庭    法  官  陳婉玉
以上正本係照原本作成
如對本判決上訴，須於判決送達後20日內向本院提出上訴狀
中    華    民    國    98    年    12    月    31    日
                                書記官  利冠蔚

司法院資訊處製作；財團法人民間司法改革基金會備份。
